【裁判字號】    99,裁,428
【裁判日期】    990225
【裁判案由】    進口貨物核定完稅價格
【裁判全文】
最  高  行  政  法  院  裁  定
                                       99年度裁字第428號
上  訴  人  美商‧大溪地諾麗國際行銷股份有限公司台灣分
            公司
代  表  人  甲○○
訴訟代理人  黃台芬律師
            陳凱君律師
            蔡胥捷律師
被 上訴 人  財政部基隆關稅局
代  表  人  乙○○
                          送達代收人  丙○○
上列當事人間進口貨物核定完稅價格事件，上訴人對於中華民國
97年3月31日臺北高等行政法院96年度簡字第701號判決，提起上
訴，本院裁定如下：
    主  文
上訴駁回。
上訴審訴訟費用由上訴人負擔。
    理  由
一、對於適用簡易程序之裁判提起上訴，須經本院許可，且該許
    可以訴訟事件所涉及之法律見解具有原則性者為限，行政訴
    訟法第235條定有明文。所謂法律見解具有原則性，係指該
    事件所涉及之法律問題意義重大，而有加以闡釋之必要情形
    而言，非以其對於該訴訟當事人之勝敗有無決定性影響為斷
    ；例如對行政命令是否牴觸法律所為之判斷，或就同類事件
    高等行政法院所表示之見解相互牴觸，有由本院統一法律上
    意見或確認其意見之必要情形屬之。
二、上訴人於民國95年6月13日委由訴外人翊原報關有限公司向
    被上訴人報運進口美國產製大溪地諾麗果汁1批（報單號碼
    ：第AW/BC/95/W242/6250號），經被上訴人依關稅法第18條
    第2項規定，准上訴人繳納相當金額之保證金，先行徵稅驗
    放，事後再加審查。嗣財政部關稅總局驗估處（以下簡稱驗
    估處）參據駐洛杉磯臺北經濟文化辦事處商務組（以下簡稱
    駐洛杉磯辦事處）檢送國外發貨人美國MORINDA,INC.公司與
    上訴人（即MORINDAINTERNATIONAL,INC.TAIWAN BRANCH）簽
    訂之"TRADEMARK/TRADENAME LICENSING AGREEMENT"（商標
    授權合約）、"LICENSING AND SALES AGREEMENT（BUSINESS
    KNOW-HOW）"（銷售技術授權合約）及"INFORMATIONTECHNOL
    OGY SOFTWARE LICENSING AGREEMENT"（資訊軟體授權合約
    ）等合約查價結果，除原申報價格外，上訴人確須支付商標
    權利金、銷售技術權利金及資訊軟體權利金，乃依關稅法第
    29條第3項第3款之規定，按商品點數QV（QUALIFYING VALUE
    ）值之1%、5%、1%分別加計商標權利金、銷售技術權利金及
    資訊軟體權利金核估完稅價格，被上訴人遂據以增估補稅。
    上訴人不服，申經復查結果，除原核定關於第6項貨物部分
    准予變更為加計權利金USD1,530.9外，其餘補稅新臺幣100,
    888元部分未獲准變更，上訴人提起訴願，亦遭決定駁回，
    遂提起行政訴訟。經原審法院適用簡易程序駁回其訴，上訴
    人仍不服提起上訴，主張略以：原判決將系爭權利金列入關
    稅法第29條之權利金計算完稅價格，未區分貨物「銷售」階
    段與「進口」階段，而無限制擴張關稅的課徵至進口後銷售
    時的經濟價值，違反關稅法為進口稅之本質，有判決適用法
    規不當之違法。再言，系爭權利金以國內銷售額，而非以進
    口數量為計算基礎，故進口時根本無法計算系爭權利金之金
    額，自亦不可能為進口交易之條件。原判決一方面承認本件
    應依權利金合約作為判斷權利金是否為進口交易條件之基礎
    ，一方面卻泛指依權利金合約約定，上訴人自國外進口系爭
    貨物，須依上開合約內容支付相關權利金，原判決有違背證
    據法則之違法。又關稅法第31至35條，只在同法第29條完稅
    價格未能核定始有適用，而所謂未能核定，應指已確定發生
    ，只是未能核定，依司法院釋字第607號及憲法第19條之規
    定，被上訴人於進口尚未銷售時，即課徵上訴人於銷售時始
    須支付之權利金，係未有任何法律依據，自行「假設」租稅
    事實之發生，嚴重違反租稅法律主義云云。本院經核上訴意
    旨，乃上訴人以其對法律上見解之歧異，就原審取捨證據、
    認定事實、適用法律之職權行使，指摘其為不當，且無涉法
    律見解具有原則上之重要情事，有由本院統一法律上意見或
    確認其意見之必要情形。上訴人提起上訴，不合首揭規定，
    不應許可，其上訴難謂合法，應予駁回。
三、據上論結，本件上訴為不合法。依行政訴訟法第249條第1項
    前段、第104條、民事訴訟法第95條、第78條，裁定如主文
    。
中    華    民    國    99    年    2     月    25    日
                    最高行政法院第六庭
                        審判長法官  吳  明  鴻
                              法官  林  茂  權
                              法官  侯  東  昇
                              法官  劉  介  中
                              法官  黃  秋  鴻
以  上  正  本  證  明  與  原  本  無  異
中    華    民    國    99    年    2     月    26    日
                              書記官  王  福  瀛


司法院資訊處製作；財團法人民間司法改革基金會備份。
